最高法院刑事判決　　　　　　九十六年度台上字第二二七四號
上　訴　人　甲○○
（即被告）
上 訴人 即
被告之配偶　乙○○
上列上訴人等因被告違反槍砲彈藥刀械管制條例案件，不服台灣
高等法院中華民國九十六年一月二十九日第二審判決（九十五年
度上訴字第四四二九號，起訴案號：台灣板橋地方法院檢察署九
十五年度偵字第二二七七號），提起上訴，本院判決如下：
    主  文
上訴駁回。
    理  由
按刑事訴訟法第三百七十七條規定：上訴於第三審法院，非以判
決違背法令為理由，不得為之。是提起第三審上訴，應以原判決
違背法令為理由，係屬法定要件。且必須依據卷內資料為具體之
指摘，並足據以辨認原判決已具備違背法令之形式，始屬相當。
本件原判決認定上訴人甲○○於民國九十五年一月十八日下午五
時四十分許，在台北縣新莊市○○街十八號之騎樓下之地面上，
拾獲不詳姓名年籍之人所遺失，以牛皮紙袋包裝內含，具有殺傷
力之仿FN廠1910型半自動手槍換裝金屬槍管製造之改造手槍一支
（含彈匣一個，槍枝管制編號：0000000000號）及具
殺傷力土造金屬彈殼加裝直徑七．九mm金屬彈頭而成之改造子彈
十顆後，明知未經中央主管機關許可，不得持有具有殺傷力之槍
枝、子彈，竟基於為自己不法所有之意圖及未經許可持有改造手
槍、改造子彈之犯意，將上開改造手槍及改造子彈侵占入己後，
放置在所騎乘車號ＳＧ六－二二五號輕型機車之置物箱內而持有
之。嗣為警於同日下午九時五分許在台北縣新莊市○○路三十三
號前查獲，並扣得上開改造手槍一支（含彈匣一個）、改造子彈
十顆（均經送鑑試射完畢）等情。係以上開事實，業據上訴人甲
○○於警詢、偵查、以及第一審審理中供認不諱，並有扣案之槍
彈及查獲時之照片（影印）六紙附偵查卷可稽（見偵查卷第二十
三至二十五頁），而該改造槍枝及子彈經送內政部刑事警察局鑑
定，手槍採性能檢定法、子彈採試射法鑑定結果，認均具有殺傷
力，亦有該局之槍彈鑑定書在卷足按；並經承辦之該局鑑識科人
員李協昌到庭證述鑑驗之過程。而上訴人甲○○所拾獲之改造手
槍及土造子彈，屬槍砲彈藥刀械管制條例第四條第一項第一款可
發射金屬或子彈具殺傷力之手槍及第二款之彈藥即子彈，依法未
經許可，均不得持有。再者，上訴人甲○○所拾獲者除手槍外並
含有彈匣及子彈在內，在客觀上已足使人認該槍彈具有殺傷力，
且甲○○於拾獲後未送警察機關處理而據為己有，自難僅憑其辯
解不知具有殺傷力而脫免刑責。因認上訴人甲○○犯行事證明確
，乃撤銷第一審判決，改判仍論處上訴人甲○○未經許可，持有
可發射子彈具有殺傷力之改造手槍罪刑。已詳敘其所憑之證據及
認定之理由。而以上訴人甲○○嗣後於原審否認非法持有槍彈犯
行，辯稱查扣之槍彈係一個叫「士漢」的朋友於九十四年十二月
底向伊借錢押給伊，伊於九十五年一月十八日下午拿出來是去找
他還錢，伊並不知情該槍彈具有殺傷力云云，係飾卸之詞，如何
不足採信，於判決理由內詳予指駁及說明。從形式上觀察，原判
決並無認定事實不依證據等違法情事存在。上訴人等上訴意旨略
以，(一)、刑事警察局之鑑定槍枝部分，係採性能檢驗法，並未實
際試射子彈，對於扣案槍枝機械性能之程度，於擊發子彈時之彈
丸單位面積動能為何？是否可在最具威力之適當距離穿透人體肉
層？於鑑定書悉未記載。原審引用該鑑定意見及證人李協昌毫無
客觀依據之證言，逕認扣案槍枝具有殺傷力，且鑑定書就子彈之
發射動能數據為何，亦未記載，均嫌理由欠備及認定事實與所採
用之證據不相適合。然查，原判決於理由欄二(一)已詳敘傳訊鑑定
證人李協昌到庭說明鑑定及測試之經過，經測試槍枝擊發功能正
常，可擊發適用之子彈，且子彈經試射可穿過監測版即單位面積
超過每平方公分二十焦耳，即可認定具有殺傷力。復說明本於該
鑑定機關之專業知識、經驗，及進步之儀器設備，以彼等專業能
力之判斷認該鑑定結果為可採（見原判決第二頁第十六行以下至
第三頁第二十四行）。並無上訴人等所指判決理由不備及採證違
法之問題。(二)、經警查獲扣案之槍彈，確實為友人「士漢」所交
付，而非拾獲，於原審具狀請求傳訊「士漢」查明，並釐清與九
十五年四月二十八日另案之犯行有無裁判上一罪之關聯，原審未
予調查，有應於審判期日調查之證據未予調查之違法云云。惟刑
事訴訟法第三百七十九條第十款所謂應於審判期日調查之證據，
須該證據確與待證事實有重要關係，在客觀上委有調查之必要者
而言。而原判決已就上訴人甲○○九十五年四月二十八日另被查
獲持有改造手槍二支及土造子彈八顆部分（甲○○供述該槍彈係
「士漢」借款交付擔保之用），與本案犯行何以不具連續犯關係
，於理由二(二)敘明詳盡，並無調查未盡之違法。再原判決依據甲
○○於偵查及第一審之供述，認定本案扣案之槍彈係其所拾獲侵
占入己，並認其嗣後之辯解係為獲得有利之裁判之飾卸之詞，亦
於判決詳細說明取捨之理由（見原判決第三頁第十四行至第十六
行）。核無不合。至其餘上訴意旨所云，原判決已在理由內逐一
論斷綦詳，並無如上訴人等所云之違法情事。本件上訴意旨，係
單純為事實上之爭執，或對原判決已說明、論斷之事項，專憑己
見，任意爭論，並非依據卷證資料具體指摘原判決認事、採證有
何違背法令，不足據以辨認原判決已具備違法之形式。其上訴違
背法律上之程式，應予駁回。
據上論結，應依刑事訴訟法第三百九十五條前段，判決如主文。
中　　華　　民　　國　九十六　年　　四　　月　二十六　日
                      最高法院刑事第十二庭
                          審判長法官  池　啟　明
                                法官  王　居　財
                                法官  郭　毓　洲
                                法官  韓　金　秀
                                法官  黃　梅　月
      本件正本證明與原本無異
                                      書  記  官
中　　華　　民　　國　九十六　年    五  　月　  二    日
                                                      Ｅ
